【裁判字號】    95,上訴,510
【裁判日期】    950428
【裁判案由】    違反毒品危害防制條例
【裁判全文】
臺灣高等法院高雄分院刑事判決         95年度上訴字第510號
上  訴  人  臺灣高雄地方法院檢察署檢察官  范文欽
被      告  甲○○
                    （另案
上列上訴人因被告違反毒品危害防制條例案件，不服臺灣高雄地
方法院94年度訴字第4368號中華民國95年2月17日第一審判決（
起訴案號：臺灣高雄地方法院檢察署94年度毒偵字第8889號併辦
案號：同署95年度毒偵字第1471號），提起上訴，本院判決如下
：
     主  文
原判決關於施用第一級毒品及定執行刑部分撤銷。
甲○○連續施用第一級毒品，累犯，處有期徒刑玖月，扣案海洛
因陸包，淨重壹點壹伍公克（空包裝總重壹點肆公克）沒收銷
燬之。
其他上訴駁回。
甲○○撤銷改判部分，與前開駁回所處有期徒刑陸月部分，應執
行有期徒刑壹年壹月，扣案海洛因陸包，淨重壹點壹伍公克（空
包裝總重壹點肆公克）沒收銷燬之。
     事  實
一、甲○○前因妨害公務等案件，經原審法院以90年度訴字第16
    21號判處有期徒刑10月，嗣上訴後，經本院以91年度上訴字
    第112 號撤銷原判決，改判有期徒刑8 月確定，於92年10月
    30日縮刑期滿執行完畢。又於91年間，因施用毒品案件，經
    原審法院以91年度毒聲字第1275號裁定送觀察勒戒後，於91
    年3 月25日執行完畢，仍不知悔改，明知海洛因、甲基安非
    他命為毒品危害防制條例第2 條第2 項第1 款、第2 款明定
    之第一級毒品、第二級毒品，不得施用或持有，仍於前述觀
    察勒戒執行完畢釋放後5 年內，復基於施用第一級毒品及第
    二級毒品之概括犯意，於(一)94年10月8 日起至95年1 月17日
    止，連續在高雄市○鎮區鎮○街42之2 號住處等地，以將海
    洛因摻入香菸吸食之方式，每日2 至3 次之頻率，施用第一
    級毒品海洛因多次。(二)94年10月初起，至同年月15日止，在
    高雄市○鎮區○○里○○○街46巷15號住處，將甲基安非他
    命置入玻璃球內以火燒烤方式，以3 、4 天施用1 次之頻率
    ，施用第二級毒品。嗣於94年10月15日11時30分許，在高雄
    市前鎮區鎮○○街250 巷25號前，為警查獲，扣得海洛因1
    包，淨重0.08公克（空包裝重0.18公克），且經甲○○同意
    採尿送驗始知上情。又於95年1 月17日16時許，在高雄市○
    鎮區○○街與草衙中街朝陽寺前為警查獲海洛因5 包，淨重
    1.07公克（空包裝總重1.25公克）。
二、案經高雄市政府警察局前鎮分局移送臺灣高雄地方法院檢察
    署檢察官偵查起訴及移送本院併辦。
     理  由
一、上開事實，已據被告甲○○於警詢、偵查、原審及本院審理
    時供認不諱，其為警查獲時所採取之尿液，經送請高雄市立
    凱旋醫院檢驗結果，均呈嗎啡、甲基安非他命陽性反應，有
    該院94年10月24日濫用藥物尿液檢驗報告書附卷可稽（見94
    毒偵8889卷第24頁）。扣案之毒品6 包，經送法務部調查局
    鑑定結果，證實為第一級毒品海洛因無訛（淨重1.15公克，
    空包裝總重1.43公克），有該局鑑定通知書2 紙在卷可查（
    見原審卷第30頁、本院卷第48頁）。足認被告之自白與事實
    相符，本件事證明確，被告施用第一級毒品海洛因及第二級
    毒品甲基安非他命之事實，堪以認定。被告曾因施用毒品案
    件，經原審法院以91年度毒聲字第1275號裁定觀察、勒戒後
    ，於91年3 月25日執行完畢，其於觀察、勒戒期滿後5 年內
    再犯本案施用毒品罪，應予依法論科。被告自94年10月15日
    起，至95年1 月17日止施用第一級毒品海洛因部分，雖不在
    檢察官起訴範圍內，但因與起訴部分有連續犯裁判上一罪關
    係，本院自得併予審理。
二、按海洛因、甲基安非他命分別為毒品危害防制條例第2 條第
    2 項第1 款及第2 款所明定之第一級及第二級毒品。核被告
    所為，其施用海洛因之犯行，係犯同條例第10條第1 項之施
    用第一級毒品罪，其施用甲基安非他命之犯行，係犯同條例
    第10條第2 項之施用第二級毒品罪。被告持有海洛因及甲基
    安非他命後進而施用，其持有之低度行為，應為施用之高度
    行為吸收，均不另論罪。被告多次施用第一級毒品海洛因及
    多次施用第二級毒品甲基安非他命，均時間緊接，犯罪方法
    同一，且觸犯構成要件相同之罪名，均為連續犯，均應依刑
    法第56條之規定以一罪論，並加重其刑。被告上開所犯二罪
    ，犯意各別，行為互異，應予以分論併罰。被告前因妨害公
    務等案件，經原審法院以90年度訴字第1621號判處有期徒刑
    10月。嗣上訴後，經本院以91年度上訴字第112 號撤銷原判
    決，改判有期徒刑8 月確定，於92年10月30日縮刑期滿執行
    完畢，有台灣高等法院被告前案記錄表在卷可查，其受有期
    徒刑執行完畢後，5 年內再犯本件有期徒刑之罪，均為累犯
    ，應依刑法第47條規定，遞予加重其刑。
三、原審就關於施用第一級毒品部分論罪科刑，固非無見。但查
    被告自94年10月15日起，至95年1 月17日止施用第一級毒品
    海洛因部分原審未及審理，自有未洽。檢察官范文欽上訴，
    執此指摘原判決此部分不當，為有理由。檢察官翁珮嫻上訴
    ，指摘原判決此部分量刑過輕，沒有理由。原判決此部分既
    有可議，應予撤銷改判，連同定執行刑部分亦一併撤銷改判
    。審酌被告前因施用毒品案件，經觀察、勒戒後，仍未能徹
    底戒絕毒品，再度施用毒品，顯見其無戒毒悔改之意，惟念
    其施用毒品，僅戕害一己之身體健康，所為尚未害及他人，
    及其施用之頻率甚繁，犯後坦承犯行態度良好等一切情狀，
    量處有期徒刑9 月。扣案之海洛因6 包，淨重1.15公克，空
    包裝總重1.43公克（因沾有海洛因殘渣，難與海洛因析離）
    ，應依同條例第18條第1項前段規定宣告沒收銷燬之。
四、原審就關於施用第二級毒品部分，適用毒品危害防制條例第
    10條第2 項、刑法第11條、第56條、第47條規定，審酌上述
    情狀，量處有期徒刑6 月，認事用法，並無不合，量刑亦屬
    允當。檢察官翁珮嫻上訴意旨略稱：被告於收受判決後，竟
    不知體恤原審判決之寬典，虛心改過，竟以莫須有之理由，
    任意對原審判決不服而提起上訴，造成訴訟資源浪費，顯見
    原判決量刑過輕云云。但查被告於本案準備程序時，已撤回
    上訴，坦承認罪，犯後態度良好。檢察官上訴沒有理由，應
    予駁回。
五、被告撤銷改判及駁回部分所定之刑，應執行有期徒刑1 年1
    月，扣案海洛因6 包，淨重1.15公克（空包裝總重1.43公克
    ）沒收銷燬之。
據上論斷，應依刑事訴訟法第368 條、第369 條第1 項前段、第
364 條、第299 條第1 項前段，毒品危害防制條例第10條第1 項
、第18條第1 項前段、刑法第11條、第56條、第47條、第51條第
5 款，判決如主文。
本案經檢察官彭南雄到庭執行職務。
中    華    民    國    95    年    4     月    28    日
                  刑事第二庭    審判長法  官   林正雄
                                      法  官   陳啟造
                                      法  官   黃壽燕
以上正本證明與原本無異。
施用第一級毒品部分如不服本判決應於收受本判決後10日內向本
院提出上訴書狀，其未敘述上訴理由者，並得於提起上訴後10日
內向本院補提理由書狀（均須按他造當事人之人數附繕本）「切
勿逕送上級法院」。
施用第二級毒品部分不得上訴。
中    華    民    國    95    年    5     月    1     日
                                      書記官   高惠珠
附錄本判決論罪科刑法條：
毒品危害防制條例第10條第1項、第2項
施用第一級毒品者，處 6 月以上 5 年以下有期徒刑。
施用第二級毒品者，處 3 年以下有期徒刑。
                                                   A


司法院資訊處製作；財團法人民間司法改革基金會備份。
